# 哪些企业满足合并条件时必须对外报送合并财务报表

提问人：征途有你 时间：2012-02-06 20:34:34
一客户，系国有企业，现意图申请某项资格，对三年连续盈利有硬性要求，但若将子公司并入则难以符合条件
想请教各位，如题
财会[2003]10号文件中对该问题的规范，是否仍适用于现执行 2006 年企业会计准则的国有企业
附：财会[2003]10号相关规定
三、问：企业集团是否必须编制合并会计报表？ 　　答：在对外提供会计报表时，下列企业集团必须编制合并会计报表： 　　１．国有资产授权经营管理的企业； 　　２．股票上市的企业； 　　３．需要编制合并会计报表的外贸企业； 　　４．需要对外提供合并会计报表的其他企业。 　　除上述以外的企业集团是否编制合并会计报表由企业管理当局自行确定，如果企业管理当局为管理目的需要编制合并会计报表的，也可以编制合并会计报表。

回答人：chenyiwei
根据财会[2006]18号（印发《企业会计准则——应用指南》的通知）规定，执行新准则的企业不能继续执行原制度体系下的会计准则、制度、问题解答、行业核算办法等，所以财会[2003]10号文下的豁免不适用于已经执行新准则的企业。新准则下根据《企业会计准则第 33 号——合并财务报表》第四条规定，所有母公司均应编制合并报表，没有豁免和例外。

提问人：征途有你 时间：2012-02-07 09:48:18
谢谢版主的作答，看来将来要加强对文件原文的学习领会，不能光看讲解了
再问一下，按第四条“母公司应当编制合并财务报表”，毕竟和“应当编制并对外报送”有细微区别，这中间是否存在操作空间

回答人：chenyiwei
会计准则规范的就是具有对外效力的法定财务报表的列报和披露。所以会计准则的要求在对外报送的法定财务报表中应得到完全遵循，否则就只能是仅适用于特定用途的特殊编制基础财务报表。